Minutes et répertoires du notaire Nicolas ARMET, 29 mai 1750 - juin 1777 (étude VII)
Archives nationales
Minutes et répertoires du notaire Nicolas ARMET (étude VII)
29 mai 1750 - juin 1777
MC/ET/VII/274 - MC/ET/VII/434, MC/RE/VII/8/A - MC/RE/VII/10
Etude VII; Armet, Nicolas
Archives nationales de France
Minutes et répertoires: la loi 2008-696 du 15 juillet 2008 relative aux archives a fixé à 75 ans à compter de la date de l'acte, ou à 25 ans à compter de la date du décès de l'intéressé si ce délai est plus bref, le délai de communication des minutes et répertoires des notaires; ce délai est porté à 100 ans à compter de la date de l'acte si le document se rapporte à un mineur (code du Patrimoine, articles L213-2, 4e d et 5e).
Autres documents de l'étude (dossiers de clients, comptabilité...): s'agissant d'archives privées, ces documents sont communicables selon les modalités fixées par le déposant ou le donateur.
Certains documents ne sont pas accessibles en raison de leur mauvais état de conservation.
Versement
Accès aux instruments de recherche de tous les notaires de l’étude VII
Archives de l'étude VII
- Minutes de Nicolas ARMET, janvier 1750 - juin 1777; MC/ET/VII/274 - MC/ET/VII/434
  - Minutes. 1750, janvier - juin, janvier - juin 1750; MC/ET/VII/274
    Informations complémentaires:
    1750, janvier à 28 mai: actes passés par-devant Jean Masson.
    1750, 29 mai à 30 juin: actes passés par-devant Nicolas Armet.
    Informations concernant le classement:
    Le niveau inférieur de description, quand il existe, correspond aux minutes d'actes. Toutes les minutes ne sont pas forcément décrites une à une. Les descriptions de ces minutes sont plus ou moins détaillées.
    - Obligation de Pierre Coustillier, pensionnaire du roi, et Jeanne Charuel, sa femme, demeurant rue Saint-Honoré, paroisse Saint-Roch, Louis-Marie de Boucheman, écuyer, valet de chambre ordinaire du roi et Élisabeth Béranger, sa femme, demeurant à Versailles au grand commun, Pierre-Gilles Coustillier, architecte juré expert du roi, et sa femme, demeurant rue Saint-Honoré, paroisse Saint-Roch, de la somme de 2.000 livres envers Jacques Guérard, maître perruquier, demeurant rue Froidmanteau., 30 mai 1750; MC/ET/VII/274
      En garantie du prêt, les comparants hypothèquent les immeubles suivants: une maison rue Saint-Honoré où demeurent les époux Coustillier, estimée à 90.000 livres, une autre rue de Bourbon, à la Villeneuve (30.000 l.), une autre rue du Hasard (56.000 l.), une autre rue Montorgueil (5.390 l.), une autre rue d'Aguesseau (5.490 l.), une grande maison bourgeoise à Boulogne (26.120 l.), une autre, petite (5.000 l.), une maison à Versailles, rue du Bel-Air, occupée en partie par les écuries du roi (36.000 l.) et des rentes; les comparants déclarent que les 2.000 livres empruntées contribueront à constituer le dépôt de la somme de 9.834 livres réclamée par Pierre Lafond, maître maçon 'pour peines et soins par lui prétendus pour la construction entière de la maison de Versailles'.
      Origine de l'information:
      Documents du Minutier central concernant l'histoire de l'art (1700-1750), par Mireille Rambaud, tome II [études I à X, soit 2357 actes], Paris, Archives nationales, 1971, p. 49 (instrument de recherche imprimé dématérialisé, certaines notices sont plus détaillées dans la version intégrale accessible en ligne par la rubrique 'Autres instruments de recherche', voir contexte dans le Plan d’orientation général - Notaires de Paris, guides thématiques du Minutier).
      Date de révision: 2011
      Date de création de la notice: 2009
      Documents du Minutier central concernant l'histoire de l'art (1700-1750), par M. Rambaud, tome II, Paris, Archives nationales, 1971, CVI-1298 p.
    - Constitution par les mêmes (voir à l'acte d'obligation même date) de 200 livres de rente au profit de Pierre-Noël Verger, bourgeois de Paris, demeurant vieille rue du Temple, moyennant 4.000 livres que les comparants destinent au même usage., 30 mai 1750; MC/ET/VII/274
      Documents du Minutier central concernant l'histoire de l'art (1700-1750), par Mireille Rambaud, tome II [études I à X, soit 2357 actes], Paris, Archives nationales, 1971, p. 50 (instrument de recherche imprimé dématérialisé, certaines notices sont plus détaillées dans la version intégrale accessible en ligne par la rubrique 'Autres instruments de recherche', voir contexte dans le Plan d’orientation général - Notaires de Paris, guides thématiques du Minutier).
    - Dépôt par les mêmes (voir à l'acte d'obligation du 30 mai 1750) entre les mains du notaire, de 9.834 livres 3 sols 13 deniers, en garantie d'une somme égale réclamée par Pierre Delafond, maître maçon entrepreneur, demeurant rue Mazarine, pour les causes mentionnées dans l'obligation ci-dessus; la maison sise rue du Bel-Air à Versailles, objet de la contestation, provient de la succession de Jeanne Bourdin, veuve de Gilles Charuel, couvreur des bâtiments du roi, mère de la femme de Pierre Coustillier (partage du 11 décembre 1744, Grimprel, notaire)., 2 juin 1750; MC/ET/VII/274
    - Déclaration. Jean-Gaurie? Decazau. Maître de danse. Rue Froidmanteau., 6 juin 1750; MC/ET/VII/274
      Musique XVIIIe siècle, danseurs (1.088 actes), par Madeleine Jurgens, Mireille Rambaud, Valérie Brousselle, 1963, 1984-1996. Le fichier a été traité pour la partie 'danseurs'.(fichier papier entièrement dématérialisé; voir contexte dans le Plan d’orientation général - Notaires de Paris, guides thématiques du Minutier).
      Date de création de la notice: 2005
      déclaration; Froidmanteau (rue); Decazau, Jean-Gaurie?; danseur; enseignant
    - RENDERS (Jean-Baptiste) Maître peintre § Mariage de René Jacques DELAHOGUE, maître boulanger à Paris, en présence de .. cousin paternel., 22 juin 1750; MC/ET/VII/274
      Artisans XVIIe, par M. Jurgens, M.A. Fleury, R. Gourmelon et le personnel du Minutier central, 1954-1996 (fichier papier entièrement dématérialisé; voir contexte dans le Plan d’orientation général - Notaires de Paris, guides thématiques du Minutier).
      Date de révision: 2011-2012
      Date de création de la notice: 2010
      contrat de mariage; Renders, Jean-Baptiste
    - PEINTRE (Maître), RENDERS (Jean-Baptiste) § Mariage en présence de .., 22 juin 1750; MC/ET/VII/274
      Artisans XVIIIe siècle, par M. Rambaud et C. Grodecki, 1956-1977 ( fichier papier entièrement dématérialisé; voir contexte dans le Plan d’orientation général - Notaires de Paris, guides thématiques du Minutier).
    - Roussin (Gabriel Joseph) architecte maître maçon rue Froidmanteau § Procuration, 28 juin 1750; MC/ET/VII/274
      procuration; Roussin, Gabriel Joseph
  - Minutes. 1750, juillet - 1750, septembre, juillet 1750 - septembre 1750; MC/ET/VII/275
    - Dallémagne (Benjamin Simon) maître brodeur rue Saint Denis § Compte, liquidation, 1er juillet 1750; MC/ET/VII/275
      Dallémagne, Benjamin Simon
    - Dallemagne (Jacques) maître brodeur privilégié suivant la Cour rue Saint Denis § Compte, liquidation, 1er juillet 1750; MC/ET/VII/275
      Dallemagne, Jacques
    - Delafond (Pierre) maître maçon entrepreneur des bâtiments; rue Mazarine § Délégation, 8 juillet 1750; MC/ET/VII/275
      Delafond, Pierre
    - FOURAY ou Fouré (Jacques François), maître peintre et doreur, rue des Arcis § Inventaire, 8 juillet 1750; MC/ET/VII/275
      inventaire; Fouray ou Foure, Jacques François
    - Sallot (Guillaume), marchand orfèvre joaillier, Pont au Change § Apprentissage, 9 juillet 1750; MC/ET/VII/275
      contrat d'apprentissage; Sallot, Guillaume
    - Désistement par Pierre-Gilles Coustillier, comme procureur de Pierre Coustillier, son père, et Alexandre Sarrazin, maître de pension, tous demeurant rue Saint-Honoré, paroisse Saint-Roch, du bail consenti audit Sarrazin par Coustillier fils, ès qualité, le 9 février 1749, devant Bontemps, de deux chambres dans la maison où demeurent les parties, moyennant 100 livres de loyer annuel., 10 juillet 1750; MC/ET/VII/275
    - Gambier (Noël André), maître orfèvre, quai des Orfèvres § Apprentissage, 16 juillet 1750; MC/ET/VII/275
      contrat d'apprentissage; Gambier, Noël André
    - Orfèvre (apprentissage) § Contrat pour 8 ans, entre Jean Jacques Carillion, marchand de vins, et Noël André Gambier, maître orfèvre, au profit de Jacques François Carillion, fils dudit J.J. Nourri, logé, blanchi, Moyennant 600 l., 16 juillet 1750; MC/ET/VII/275
    - Dallemagne (Jacques) maître brodeur privilégié du Roi rue de Grenelle § Mariage de la tilude..., 9 août 1750; MC/ET/VII/275
      contrat de mariage; Dallemagne, Jacques
    - Davion (Louis) maître brodeur rue de Grenelle § Mariage de .., 9 août 1750; MC/ET/VII/275
      contrat de mariage; Davion, Louis
    - Rigault (Denis), maître peintre, rue d'Enfer § Licitation, 12 août 1750; MC/ET/VII/275
      Rigault, Denis
    - Rigault (Denis), maître peintre, rue d'Enfer § Quittance, 24 août 1750; MC/ET/VII/275
      quittance; Rigault, Denis
    - Ratification par Jéronime-Henriette-Pétronille de Boucheman, à présent majeure, femme et cousine germaine de Pierre-Gilles Coustillier, d'un contrat passé devant Bontemps le 27 février 1747, portant constitution par Pierre Coustillier et Jeanne Charuel, sa femme, de 500 livres de rente au principal de 10.000 livres, au profit d'Évrard Chevance, bourgeois de Paris, sous le cautionnement de Pierre-Gilles Coustillier leur fils., 11 septembre 1750 - 17 janvier 1772; MC/ET/VII/275
      À la suite: 1771, 31 août et 17 janvier 1772. Quittances du remboursement de la rente, en deux versements.
    - Jouanette Merville (Barthélemy) maître doreur rue Jean Robert § Transport, 12 septembre 1750; MC/ET/VII/275
      Jouanette Merville, Barthélémy
  - Minutes. 1750, octobre - 1750, décembre, octobre 1750 - décembre 1750; MC/ET/VII/276
    - DALLEMAGNE (Jacques) Brodeur du roi. Rue Saint-Denis § Inventaire après décès de .., 3 octobre 1750; MC/ET/VII/276
      inventaire; Dallemagne, Jacques
    - TROUARD (Louis) marbrier du Roi § Mariage de Nicolas TROUARD bourgeois de Paris, fils de feu Michel maître boisselier à Paris et Madeleine LE BRUN, avec Marie Elisabeth GIVAL fille de Georges-François et de Marie-Marthe-Denise DALLEMAGNE. Parmi les biens du futur époux une rente au principal de 4600 £ lui est dûe par... son frère aîné., 11 octobre 1750; MC/ET/VII/276
      contrat de mariage; Trouard, Louis
    - MARBRIER du Roi TROUARD (Louis) § Mariage de Nicolas TROUARD, bourgeois de Paris auquel .. son frère aîné doit verser une rente., 11 octobre 1750; MC/ET/VII/276
    - DALLEMAGNE (Simon) Maître brodeur Paris § Témoin à 1 mariage .., 11 octobre 1750; MC/ET/VII/276
      contrat de mariage; Dallemagne, Simon
    - TRENEAU (Nicolas Pierre) Maître horloger Rue Tiquetonne. § Transport de rente, 15 octobre 1750; MC/ET/VII/276
      transport de droits; Treneau, Nicolas Pierre
    - Remond (Guillaume), maître menuisier, rue de Verneuil § Constitution et délégation, 15 octobre 1750; MC/ET/VII/276
      constitution de rente; procuration; Remond, Guillaume
    - DUBOIS (Jean Baptiste) Maître doreur Rue Guérin Boisseau. § Contrat d'union de créanciers., 17 octobre 1750; MC/ET/VII/276
      Dubois, Jean Baptiste
    - Bouju (Jean), maître peintre, rue Saint-Victor § Contrat d'union de créanciers, 17 octobre 1750; MC/ET/VII/276
      acte de société; Bouju, Jean
    - GARÇON (Vincent) émailleur Rue Bourg l'Abbé § Contrat d'union de creanciers., 17 octobre 1750; MC/ET/VII/276
      Garçon, Vincent
    - THURET Horloger Paris Pendule par § (Inventaire après décès., 30 octobre 1750; MC/ET/VII/276
      inventaire
    - SOURDEVILLE Horloger Paris Pendule par .. § Inventaire après décès .., 30 octobre 1750; MC/ET/VII/276
    - RICARD (Jacques) Ciseleur Rue du Four § Constitution .., 8 novembre 1750; MC/ET/VII/276
      Ricard, Jacques
    - Delarbre (Louis Philippe), orfèvre joaillier, Pont aux Change § Constitution .., 8 novembre 1750; MC/ET/VII/276
      constitution de rente; Delarbre, Louis Philippe
    - Levasseur Zacharie, menuisier, rue Bétizy § Désistement de plainte .., 12 novembre 1750; MC/ET/VII/276
      renonciation; Levasseur, Zacharie
    - SAINT-DOMINGUE § Mariage de Jacques SALAMBIER, bourgeois de Paris et de Marguerite GUELDOFF, fille de défunts Charles GUELDOFF de LISLE et Marguerite BACHELIER en secondes noces femme de Pierre SALAMBIER de LISLE, habitants de l'ile SAINT-DOMINGUE Le futur époux apporte entr'autres choses en dot: des nègres valant 1500 livres chacun, argent de SAINT-DOMINGUE et qui sont sur l'habitation du sieur SALAMBIER de LISLE appelée la Frelatte près de Léogane., 19 novembre 1750; MC/ET/VII/276
      Fichier dit 'général' XVIIe-XVIIIe siècles, par le personnel du Minutier, 1954-1999 ( fichier papier entièrement dématérialisé; voir contexte dans le Plan d’orientation général - Notaires de Paris, guides thématiques du Minutier).
      contrat de mariage
    - SALAMBIER (Noël) Entrepreneur des travaux du roi à Calais § Mariage du fils de .., 19 novembre 1750; MC/ET/VII/276
      contrat de mariage; Salambier, Noël
    - BAILLY (Joachim) Maître horloger Paris § Témoin à un mariage .., 19 novembre 1750; MC/ET/VII/276
      contrat de mariage; Bailly, Joachim
    - VAUSSELIN (François) VAUSSELIN (Robert) marchands papetiers rue Ste Anne paroisse Saint-Roch § Mariage en présence de François VAUSSELIN; Robert VAUSSELIN, 19 novembre 1750; MC/ET/VII/276
      contrat de mariage; Vausselin, François; Vausselin, Robert
    - PAPETIERS (marchands) à Paris VAUSSELIN (François) VAUSSELIN (Robert) rue Ste Anne paroisse Saint-Roch § Mariage en présence de François VAUSSELIN; Mariage en présence de Robert VAUSSELIN, 19 novembre 1750; MC/ET/VII/276
    - COLLIER (Jacques) horloger privilégié du roi Rue des Saints Peres. § Inventaire, 5 décembre 1750; MC/ET/VII/276
      inventaire; Collier, Jacques
    - COLLIER (Jean Baptiste) Maître horloger Rue Saint-Antoine § Inventaire de .., 5 décembre 1750; MC/ET/VII/276
      inventaire; Collier, Jean Baptiste
    - Balzac (Pierre), orfèvre, rue Saint-Barthélemy § Obligation .. par la princesse de Carignan .., 6 décembre 1750; MC/ET/VII/276
      obligation; Balzac, Pierre
    - ROYER (Louis), Maître peintre, à Paris § Quittance., 7 décembre 1750; MC/ET/VII/276
      quittance; Royer, Louis
    - BONNART (Nicolas) Peintre et graveur et Louise Françoise PARIS, sa femme § Mariage de Louis-François LANDRY, marchand bourgeois de Paris, en présence de. .., ami et de Nicolas BONNART, marchand d'estampes, beau-frère à cause de Catherine-Thérèse LANDRY, sa femme., 21 décembre 1750; MC/ET/VII/276
      contrat de mariage; Bonnart, Nicolas
    - TABLEAUX (marchand de) BONNART (Nicolas) marchand d'estampes et Catherine-Thérèse LANDRY, sa femme § Mariage en présence de .., 21 décembre 1750; MC/ET/VII/276
    - BONNART (Nicolas) marchand d'estampes et Catherine-Thérèse LANDRY, sa femme § Mariage de Louis-François LANDRY, marchand bourgeois de Paris, en présence de. .. beau-frère et soeur consanguine., 21 décembre 1750; MC/ET/VII/276
    - PEINTRE et GRAVEUR BONNART (Nicolas) et Louise-Françoise PARIS, sa femme § Mariage en présence de. .., 21 décembre 1750; MC/ET/VII/276
    - GRAVEUR (Peintre et) BONNART (Nicolas) et Louise-Françoise PARIS, sa femme § Mariage en présence de .., 21 décembre 1750; MC/ET/VII/276
    - MICQUERAND (Antoine) Inspecteur et Entrepreneur des bâtiments du roi à Versailles Hôtel et rue du Potager § Comparution -, 24 décembre 1750; MC/ET/VII/276
      Micquerand, Antoine
  - Minutes. 1751, janvier - mars, janvier - mars 1751; MC/ET/VII/277
    Toutes les minutes de cet article ont été analysées une à une (ARNO 1751).
    - Quittance de rachat., 2 janvier 1751; MC/ET/VII/277
      Intervenant 1, en première partie:
      Nom, qualité: (M.) Levasseur, Antoine.
      Profession: marechal-ferrant.
      Intervenant 2, en deuxième partie:
      Nom, qualité: (M.) Jacob, Joseph.
      Profession: cordonnier (garcon).
      Intervenant 3, en deuxième partie:
      Nom, qualité: (Mme ou Mlle) Robert, Marie Anne.
      État civil: mariée.
      Relations: épouse de l'intervenant 2
      Base Arno 1751 (base de données migrée: voir contexte dans le Plan d’orientation général - Notaires de Paris, guides thématiques du Minutier).
      Date de création de la notice: 2000
      quittance
    - Traite d'office, off-controleur du bois., 4 janvier 1751; MC/ET/VII/277
      Nom, qualité: (M.) Moreau, Claude Francois.
      Profession: avocat du roi au Châtelet.
      Intervenant 2, en première partie:
      Nom, qualité: (Mme ou Mlle) Renouard, Catherien.
      Relations: épouse de l'intervenant 1.
      Nom, qualité: (M.) Morice, Jacques.
      Profession: contrôleur du bois carre
    - Traite d'office, off-controleur des receveurs et payeurs de rentes., 5 janvier 1751; MC/ET/VII/277
      Nom, qualité: (M.) Bechepoix, Jean Michel.
      Profession: huissier de la chambre du roi.
      Nom, qualité: (M.) Durand, Jean.
      Profession: inspecteur sur les vins
    - Ratification., 5 janvier 1751; MC/ET/VII/277
      Nom, qualité: (Mme ou Mlle) Lemaire, Antoinette.
      Relations: épouse de l'intervenant 2.
      Intervenant 2, indirect:
      Nom, qualité: (M.) Bechepoix, Jean Michel
      ratification
    - Notoriete, absence., 6 janvier 1751; MC/ET/VII/277
      Nom, qualité: (M.) Cochois, Adrien.
      Profession: domestique
      notoriété
    - Transport d'apprentissage, met-boulanger., 7 janvier 1751; MC/ET/VII/277
      Nom: (personne morale) Cte-Des Boulangers.
      Relations: procureur de l'intervenant 3.
      Nom, qualité: (M.) Mounier, Jean Etienne.
      Profession: boulanger.
      Intervenant 3, en première partie:
      Nom, qualité: (M.) Raviot, Jean Baptiste.
      Profession: boulanger (apprenti)
      transport de droits
    - Decharge., 8 janvier 1751; MC/ET/VII/277
      Nom, qualité: (personne morale) Balagny (hoirs).
      Relations: héritiers de l'intervenant 2.
      Nom, qualité: (M.) Balagny, Pierre.
      État civil: décédé.
      Profession: notaire.
      Nom, qualité: (M.) Sainfray, Jean
    - Vente, fonds de boutique., 9 janvier 1751; MC/ET/VII/277
      Nom, qualité: (M.) Leclerc, Pierre.
      Profession: patissier.
      Nom, qualité: (M.) Colot, Rene.
      Profession: patissier
      acte de vente
    - Quittance de rachat, sur obligation du 28 octobre 1750., 9 janvier 1751; MC/ET/VII/277
      Nom, qualité: (M.) Boutray.
      Nom, qualité: (Mme ou Mlle) Dudeffand
    - Inventaire après décès d'Anne Françoise Limozin, veuve de Nicolas Remy., 12 janvier 1751; MC/ET/VII/277
      Nom, qualité: (Mme ou Mlle) Limozin, Anne Françoise.
      État civil: veuve.
      Relations: veuve de l'intervenant 2.
      Nom, qualité: (M.) Remy, Nicolas.
      Profession: vidangeur
      inventaire après décès; Limozin, Anne Françoise; Remy, Nicolas
    - Transport., 12 janvier 1751; MC/ET/VII/277
      Nom, qualité: (Mme ou Mlle) Delaunay, Francoise.
      Nom, qualité: (M.) Lecuyer, Louis.
      Profession: intéressé dans les affaires du roi
    - Quittance., 12 janvier 1751; MC/ET/VII/277
      Nom, qualité: (M.) Landry, Pierre Francois.
      Nom, qualité: (Mme ou Mlle) Dupre, Marie Jeanne.
      Relations: épouse de l'intervenant 1
    - Mariage., 13 janvier 1751; MC/ET/VII/277
      Nom, qualité: (M.) Delarue, Francois.
      État civil: mineur.
      Profession: domestique.
      Nom, qualité: (Mme ou Mlle) Duhautois, Jeanne
    - Remboursement., 13 janvier 1751; MC/ET/VII/277
      Nom, qualité: (M.) Delaunay de Saint-Vallery, Pierre Louis.
      Profession: receveur general des finances.
      Domicile: Flandre.
      Nom, qualité: (M.) Terray de Rosieres, Pierre.
      Profession: procureur general en la cour des aides
    - Quittance., 14 janvier 1751; MC/ET/VII/277
      Nom, qualité: (M.) Masson de Maison-Rouge.
      Nom, qualité: (M.) Lenoir.
      Nom, qualité: (M.) Beguin.
      Intervenant 4, en première partie:
      Nom, qualité: (M.) Girard.
      Intervenant 5, en première partie:
      Nom, qualité: (M.) Cotton.
      Intervenant 6, en deuxième partie:
      Nom, qualité: (M.) Morice
    - Bail., 14 janvier 1751; MC/ET/VII/277
      Nom, qualité: (M.) Chevance, Evrard (bourgeois de Paris).
      Nom, qualité: (Mme ou Mlle) Gombert, Francoise.
      Relations: veuve de l'intervenant 3.
      Intervenant 3, indirect:
      Nom, qualité: (M.) Coquart, Claude.
      Profession: loueur de carosses
      bail
    - Apprentissage, met-boulanger., 14 janvier 1751; MC/ET/VII/277
      Nom, qualité: (M.) Genard, Francois.
      Profession: apprenti.
      Nom, qualité: (M.) Tayret, Antoine.
      Profession: boulanger
    - Renonciation, maitrise de fourbisseur., 15 janvier 1751; MC/ET/VII/277
      Profession: fourbisseur
      renonciation
    - Transport de droits successifs., 15 janvier 1751; MC/ET/VII/277
      Nom, qualité: (M.) Lambert de Villebonne, Guillaume.
      Profession: dragon au quartier.
      Domicile: Castres.
      Nom, qualité: (M.) Bertaut, Edme (bourgeois de Paris)
    - Quittance., 16 janvier 1751; MC/ET/VII/277
      Nom, qualité: (M.) Bourbon, Gaspard.
      Profession: entrepreneur de batiments.
      Nom, qualité: (M.) Lemaux, Charles (bourgeois de Paris)
    - Delegation, pension., 17 janvier 1751; MC/ET/VII/277
      Nom, qualité: (M.) Choiseul de, Charles Leopold (pretre).
      Profession: archidiacre.
      Domicile: Chalons-sur-Marne
    - Bail., 17 janvier 1751; MC/ET/VII/277
      Nom, qualité: (M.) Chevance, Evrard.
      Nom, qualité: (M.) Cottin, Jacques Daniel.
      Profession: banquier.
      Nom, qualité: (M.) Greban
    - Depot de procuration., 17 janvier 1751; MC/ET/VII/277
      Nom, qualité: (M.) Talon, Pierre (bourgeois de Paris).
      Nom, qualité: (M.) Boudou, Charles.
      Profession: trésorier de l'extraordinaire des guerres.
      Domicile: Montreuil-sur-Mer
      dépôt de pièces; procuration
    - Apprentissage, met-mercier., 17 janvier 1751; MC/ET/VII/277
      Nom, qualité: (M.) Bailleul, Francois (bourgeois de Paris).
      Nom, qualité: (M.) Bailleul, Charles Rene.
      Profession: me-joailler,marchand-mercier grossier
    - Transport d'apprentissage, met-boulanger., 18 janvier 1751; MC/ET/VII/277
      Relations: procureur de l'intervenant 2.
      Nom, qualité: (M.) Rabiet-Petit, Antoine.
      Nom, qualité: (M.) Grare, Charles.
    - Constitution., 18 janvier 1751; MC/ET/VII/277
      Nom, qualité: (M.) La Rocque Des_noyers de, Guillaume.
      Nom, qualité: (M.) Delamarre, Philippe (bourgeois de Paris)
      constitution de rente
    - Apprentissage, met-boulanger., 18 janvier 1751; MC/ET/VII/277
      Nom, qualité: (M.) Andriot, Lazare.
      Profession: boulanger (garcon).
      Nom, qualité: (M.) Guilbeau, Jacques.
    - Ratification., 19 janvier 1751; MC/ET/VII/277
      Nom, qualité: (M.) Bertault, Edme (bourgeois de Paris).
      Nom, qualité: (M.) Lambert de Villebonne, Guillaume
    - Permutation., 19 janvier 1751; MC/ET/VII/277
      Nom, qualité: (M.) Domenge de Lamirandole, Pierre Joseph (pretre).
      Domicile: Bordeaux, egl-St-Andre.
      Nom, qualité: (M.) Barret de, Albert Hyacinthe (pretre).
      Profession: prieur commendataire.
      Domicile: Longpont, egl-Nd-Dame
      échange
    - Depot d'extrait mortuaire., 19 janvier 1751; MC/ET/VII/277
      Nom, qualité: (M.) Buron, Armand Charles (bourgeois de Paris).
      Nom, qualité: (Mme ou Mlle) Mulety de, Louise.
      État civil: décédé
      dépôt de pièces
    - Apprentissage, met-sellier., 21 janvier 1751; MC/ET/VII/277
      Nom, qualité: (M.) Baudin, Jean Baptiste.
      Nom, qualité: (M.) Michault, Andre.
      Profession: sellier
    - Depot de pieces., 22 janvier 1751; MC/ET/VII/277
      Nom, qualité: (M.) Buron, Armand Claude (bourgeois de Paris).
      Nom, qualité: (M.) Le Seigneur, Jacques
    - Apprentissage, met-boulanger., 22 janvier 1751; MC/ET/VII/277
      Nom, qualité: (M.) Barberon, Antoine.